【裁判字號】    99,重抗,35
【裁判日期】    990716
【裁判案由】    遷讓房屋
【裁判全文】
臺灣高等法院臺南分院民事裁定  99年度重抗字第35號
抗告人  乙○○
        丁○○（原名侯仁彗）
        丙○○（原名侯香如）
上列抗告人因與相對人甲○○等間請求遷讓房屋事件，對於中華
民國99年6月7日臺灣嘉義地方法院97年度重訴字第78號駁回上訴
裁定，提起抗告，本院裁定如下：
    主  文
抗告駁回。
抗告訴訟費用新臺幣壹仟元由抗告人負擔。
    理  由
一、按對於裁定，除別有不許抗告之規定者外，依民事訴訟法第
    482 條規定，得為抗告。依本編規定，應為抗告而誤為異議
    者，視為已提起抗告；提起抗告，應於裁定送達後十日之不
    變期間內為之。同法第495條前段、第487條分別定有明文。
    查本件抗告人不服原審駁回上訴之裁定，於同年月15日向原
    審提出民事聲明異議狀，揆諸上開規定，其異議視為提起抗
    告，並已遵守法定抗告期間，合先敘明。
二、抗告意旨略以：最高法院以99 年台抗字第296號裁定駁回就
    訴訟費用之再抗告，伊因提起民事再抗告，依法應委任律師
    ，而聲請法院選任律師為其訴訟代理人，雖經最高法院裁定
    駁回，惟已聲請再審，正尚由最高法院審議中，此與本案無
    涉，原裁定竟援引為不利伊之依據，實屬誤審。況在伊對該
    裁定抗告程序確定後，原法院未再定期命伊補正繳納裁判費
    ，即以裁定駁回伊之上訴，尚有未洽，爰提起抗告請求廢棄
    原裁定。
三、按提起民事第二審上訴，應依民事訴訟法第77條之16之規定
    繳納裁判費，此為必須具備之程式。又上訴不合程式且經定
    期命補正而未補正者，原第一審法院應以裁定駁回之，同法
    第442條第2項亦定有明文。又抗告人就命補繳裁判費中之訴
    訟標的之核定雖提起抗告，但原法院審判長命其補繳裁判費
    之裁定，並不因此失其效力，該裁定所定補繳裁判費之期間
    ，亦不因此停止進行。
四、查本件抗告人就與相對人間請求遷讓房屋事件，於原審於98
    年6月9日以97年度重訴字第78號判決後，於法定上訴期間內
    之同月30日就遷讓房屋反訴不當得利返還等事件之判決提起
    第二審上訴，因未據繳納裁判費，原審已於98年07月20日裁
    定，限於收受裁定後10日內補正（繳納第二審裁判費新臺幣
    143,317元），抗告人於98年7月30日收受送達，有裁定及送
    達證書在卷可稽（見原審卷(二)第356-359 頁）。其就訴訟標
    的價額核定提起之抗告及再抗告，經本院以98年重抗字第35
    號、最高法院於99年4月22日以99年台抗字第296號裁定駁回
    確定。原裁定所定補繳裁判費之期間，不因此停止進行（參
    照最高法院28 年抗字第121號判例意旨），是原法院未另再
    另命補繳，查明顯已逾期未補正後，即於99年6月7日以抗告
    人逾期未補繳裁判費，認其上訴為不合法以裁定駁回，於法
    並無不合。抗告意旨指摘原裁定不當，求予廢棄，為無理由
    ，應予駁回。
五、據上論結，本件抗告為無理由，應依民事訴訟法第495條之1
    、第449條第1項、第95條、第78條、第85條第1 項前段，裁
    定如主文。
中    華    民    國    99    年    7     月    16    日
                  民事第一法庭  審判長法  官  丁振昌
                                      法  官  林永茂
                                      法  官  李素靖
上為正本係照原本作成。
本裁定除以適用法規顯有錯誤為理由外，不得再抗告。如提出再
抗告，應於收受送達後10日內委任律師為代理人向本院提出再抗
告狀（須附繕本），並繳納再抗告費新台幣1千元。
中    華    民    國    99    年    7     月    16    日
                                      書記官  陳昆陽
【附記】
民事訴訟法第495條之1第2項準用同法第466條之1第1、2項規定
：
(1)對於第二審判決上訴，上訴人應委任律師為訴訟代理人。但上
  訴人或其法定代理人具有律師資格者，不在此限。
(2)上訴人之配偶、三親等內之血親、二親等內之姻親，或上訴人
  為法人、中央或地方機關時，其所屬專任人員具有律師資格並
  經法院認為適當者，亦得為第三審訴訟代理人。
民事訴訟法第466條之2第1項：
  上訴人無資力委任訴訟代理人者，得依訴訟救助之規定，聲請
  第三審法院為之選任律師為其訴訟代理人。

司法院資訊處製作；財團法人民間司法改革基金會備份。
